【裁判字號】    97,審訴,5310
【裁判日期】    980122
【裁判案由】    毒品危害防制條例
【裁判全文】
臺灣高雄地方法院刑事判決            97年度審訴字第5310號
公  訴  人  臺灣高雄地方法院檢察署檢察官
被      告  丙○○
指定辯護人  本院公設辯護人馬碩遠
上列被告因毒品危害防制條例案件，經檢察官提起公訴（97年度
毒偵字第8603號），本院合議庭裁定由受命法官獨任依協商程序
審理，判決如下：
    主  文
丙○○施用第一級毒品，累犯，處有期徒刑捌月；又施用第二級
毒品，累犯，處有期徒刑肆月。應執行有期徒刑拾月。
    事實及理由
一、本件犯罪事實及證據，除犯罪事實「復於94年間因施用毒品
    案件，經法院判處有期徒刑3 月確定，於95年10月11日縮刑
    期滿執行完畢」更正為「嗣其於前開觀察、勒戒執行完畢釋
    放後5 年內，再犯施用毒品案件，分別經本院以94年度訴字
    第481 號判決、94年度簡字第7602號判決，判處有期徒刑8
    月、3 月確定，嗣並經定應執行刑為有期徒刑10月，於95年
    10月11日執行完畢」；「於97年9 月18日23時許為」更正為
    「於97年9 月17日夜間11時許」；證據部分補充「被告丙○
    ○於本院審理中之自白」外，餘均引用檢察官起訴書所載，
    如附件。
二、本件被告業已認罪，並經辯護人協助下與檢察官於審判外達
    成協商之合意，渠等合意內容為：被告願受科刑範圍如主文
    所載。經核被告所為，係犯毒品危害防制條例第10條第1 項
    之施用第一級毒品罪，及同條第2 項之施用第二級毒品罪，
    被告有上述之前科紀錄乙情，有臺灣高等法院被告前案紀錄
    表在卷可稽，其受有期徒刑執行完畢，5 年內故意再犯本件
    最重本刑為有期徒刑以上之2 罪，均為累犯，應依刑法第47
    條第1 項規定加重其刑。此外，上開協商合意內容，並無刑
    事訴訟法第455 條之4 第1 項所列不得認罪協商之情形，本
    件既經檢察官聲請改依協商程序而為判決，本院爰不經言詞
    辯論，於協商合意範圍內為協商判決。
三、應適用之法條：刑事訴訟法第455 條之4 第2 項、第455 條
    之8 、第454 條第2 項，毒品危害防制條例第10條第1 項、
    第2 項，刑法第11條前段、第47條第1 項、第51條第5 款。
四、本判決除有刑事訴訟法第455 條之4 第1 項第1 款、第2 款
    、第4 款、第6 款、第7 款所定情形之一，或違反同條第2
    項規定者外，不得上訴。
本案經檢察官陳麗琇到庭執行職務。
中    華    民    國    98    年    1     月    22    日
                  刑事第七庭    法  官  陳君杰
以上正本證明與原本無異。
如不服本判決應於收受判決後10日內向本院提出上訴書狀，並應
敘述具體理由。其未敘述上訴理由者，應於上訴期間屆滿後20日
內向本院補提理由書(均須按他造當事人之人數附繕本)「切勿逕
送上級法院」。
中    華    民    國    98    年    1     月    22    日
                                書記官  李承悌
附錄本判決論罪科刑法條全文：
毒品危害防制條例第10條
施用第一級毒品者，處6 月以上5 年以下有期徒刑。
施用第二級毒品者，處3年以下有期徒刑。
附件：
臺灣高雄地方法院檢察署檢察官起訴書
                                     97年度毒偵字第8603號
     被      告  丙○○  女  32歲（民國○○年○○月○○日生）
                         籍設高雄縣梓官鄉○○村○○路大宅
                             巷152號
                         現居高雄縣杉林鄉○○村○○路296
                             號
                         國民身分證統一編號：Ｚ000000000號
 上列被告因違反毒品危害防制條例案件，業經偵查終結，認應提
 起公訴，茲敘述犯罪事實、證據並所犯法條如下：
         犯罪事實
 一、丙○○前於民國91年間因施用毒品案件，經送觀察、勒戒後
     ，認無繼續施用毒品之傾向，於91年10月18日執行完畢釋放
     ，並由本署檢察官以91年度毒偵字第5975號為不起訴處分確
     定。復於94年間因施用毒品案件，經法院判處有期徒刑3月
     確定，於95年10月11日縮刑期滿執行完畢。詎仍不知悔改，
     分別基於施用第二級毒品甲基安非他命及第一級毒品海洛因
     之犯意，於97年9月18日23時許為，在其高雄縣杉林鄉○○
     村○○路296號住處，先以將第二級毒品甲基安非他命置入
     玻璃球加熱產生煙霧吸食之方式，施用第二級毒品甲基安非
     他命1次，再以將第一級毒品海洛因摻入香菸之方式施用第
     一級毒品海洛因1次。嗣經警於97年9月19日採集尿液送驗，
     結果呈嗎啡及甲基安非他命陽性反應，始悉上情。
 二、案經高雄縣政府警察局旗山分局報告偵辦。
         證據並所犯法條
 一、證據方法及待證事實：
   ┌──┬──────────┬────────────┐
   │編號│      證據清單      │      待證事實          │
   ├──┼──────────┼────────────┤
   │1   │被告丙○○於偵查中之│被告於上開時、地施用第一│
   │    │自白。              │級毒品海洛因及第二級毒品│
   │    │                    │甲基安非他命之事實。    │
   ├──┼──────────┼────────────┤
   │    │台灣檢驗科技股份有限│被告為警採集之尿液經送驗│
   │    │公司97年10月1日濫用 │呈嗎啡及甲基安非他命陽性│
   │    │藥物尿液檢驗報告（檢│反應，足認被告確有施用第│
   │2   │體編號：413）、高雄 │一級毒品海洛因、第二級毒│
   │    │縣政府警察局旗山分局│品甲基安非他命之犯罪事實│
   │    │所偵辦毒品案件尿液採│。                      │
   │    │證檢驗對照表（尿液代│                        │
   │    │碼：413）各1份。    │                        │
   ├──┼──────────┼────────────┤
   │3   │本署刑案資料查註紀錄│被告前次受觀察勒戒執行完│
   │    │表、全國施用毒品案件│畢釋放後，5年內再度施用 │
   │    │紀錄表。            │毒品並經判決確定且執行完│
   │    │                    │畢，再犯本件施用毒品犯行│
   │    │                    │，並構成累犯之事實。    │
   └──┴──────────┴────────────┘
 二、查被告於前次觀察勒戒執行完畢後5年內，即94年間曾再犯
     施用毒品案件，並經臺灣高雄地方法院判決應執行有期徒刑
     3月，有本署刑案資料查註紀錄表在卷可憑，顯見被告前所
     接受之徒刑執行程序，尚未能遮斷毒癮，參諸毒品危害防制
     條例第20條、第23條之立法理由、最高法院95年5月9日第7
     次刑事庭會議決定，被告再為本案施用毒品犯行，仍屬「再
     犯」之情形，應予追訴。核被告丙○○所為，係犯毒品危害
     防制條例第10條第1項施用第一級毒品海洛因、第2項施用第
     二級毒品甲基安非他命罪嫌。又被告持有第一級毒品海洛因
     、第二級毒品甲基安非他命之低度行為，均為施用之高度行
     為所吸收，爰不另請論罪。所犯施用第一級毒品海洛因、第
     二級毒品甲基安非他命犯行，犯意各別，行為有異，請予分
     論併罰。又被告有如犯罪事實欄所載之犯罪、科刑及執行之
     紀錄，有本署刑案資料查註紀錄表1份附卷可稽，其於徒刑
     執行完畢後5年內故意再犯本件有期徒刑以上之罪，為累犯
     ，請依刑法第47條第1項規定論處。
 三、依毒品危害防制條例第23條第2項、刑事訴訟法第251條第1
     項提起公訴。
     此    致
 臺灣高雄地方法院
 中    華    民    國    97    年    10    月    28    日
                               檢  察  官  乙  ○  ○
                               檢  察  官  甲  ○  ○
 上正本證明與原本無異
 中    華    民    國    97    年    11    月     3    日
                               書  記  官  徐  偉  棠
 所犯法條：
 毒品危害防制條例第10條
 施用第一級毒品者，處六月以上五年以下有期徒刑。
 施用第二級毒品者，處三年以下有期徒刑。


司法院資訊處製作；財團法人民間司法改革基金會備份。
